【裁判字號】    94,訴,150
【裁判日期】    950316
【裁判案由】    毒品危害防制條例等
【裁判全文】
臺灣苗栗地方法院刑事判決               94年度訴字第150號
公  訴  人  臺灣苗栗地方法院檢察署檢察官
被      告  甲○○
            乙○○
共      同
指定辯護人  本院公設辯護人  丙○○
上列被告等因竊盜等案件，經檢察官提起公訴（93年度毒偵字第
1557、1558號、93年度偵字第4507、4510、4511號），及移送併
辦（94年偵字第1342號）本院就販賣毒品部分，判決如下：
    主  文
甲○○共同連續販賣第二級毒品，處有期徒刑肆年。如附表貳第
一、二、三項所示之物沒收。其中附表貳第一、二項所示之物，
如全部或一部不能沒收時，追徵其價額或以其財產抵償之；附表
貳第三項所示之物，如全部或一部不能沒收時，以其財產抵償之
。
乙○○共同連續販賣第二級毒品，處有期徒刑陸年。如附表貳第
一、二、三項所示之物沒收。其中附表貳第一、二項所示之物，
如全部或一部不能沒收時，追徵其價額或以其財產抵償之；附表
貳第三項所示之物，如全部或一部不能沒收時，以其財產抵償之
。
    犯罪事實
一、乙○○意圖受託居中買賣第2 級毒品安非他命，從中剋扣部
    分毒品供施用以牟利，與甲○○基於概括犯意之聯絡，由附
    表壹所示販賣對象以同附表所示聯絡方式先向乙○○提出購
    買安非他命之需求，再由乙○○透過自己的購毒管道，於同
    表犯罪時間欄所示前不久之某時，向真實姓名、年籍不詳、
    綽號「阿國」之成年男子販入所需數量之安非他命，於同表
    所示時間、地點，將所販入之安非他命賣出給上述各該販賣
    對象，並由其中剋扣少許不詳數量之安非他命以供自己及甲
    ○○施用。其各次販賣之數量及所得金額亦如附表壹所示，
    合計新台幣（下同）12,000元。其間乙○○如因上班沒有空
    處理，亦可由甲○○聯絡販賣對象、代為調貨、交付毒品，
    因此而分工合作。
二、本案件由苗栗縣警察局通霄分局報告臺灣苗栗地方法院檢察
    署檢察官偵查後起訴。
    理  由
一、認定犯罪事實所根據的證據及理由
（一）被告甲○○、乙○○對於上述犯罪事實已在審判中坦白承
      認。
（二）另案被告黃運明對於附表壹編號一託由被告乙○○購買安
      非他命之事實，於檢察官訊問時，有明確之供述（見檢察
      官94年1 月27日另案訊問筆錄，附93年度偵字第4510號卷
      第84-85 頁間）。
（三）另案被告魏年山亦於警詢時證實被告乙○○關於附表編號
      六之販賣安非他命行為（94年偵字第1342號卷第26頁）。
（四）證人徐仁書、戴宏斌、謝瑩墩雖然均於檢察官偵查訊問時
      ，迴護被告而否認有向被告乙○○、甲○○購買毒品，但
      也都先後分別陳述有以電話聯絡被告兩人、詢問毒品價格
      或經由被告交付毒品之事實，可以間接證實各該販賣毒品
      犯行中所必要之聯絡、詢價及交付毒品之行為。
（五）如附表壹各次販賣情形，並有各該通訊監察譯文附於卷中
      可以為證（93年度偵卷第4510號卷第42-54 頁；94年度偵
      卷第1342號卷第42頁）。而被告乙○○、甲○○所分別供
      販賣毒品聯絡之用之門號：0000000000、0000000000號行
      動電話亦經扣押在案，足為佐證。
（六）依照被告乙○○及部分販賣對象之陳述，被告乙○○並非
      先將毒品販入後，再伺機賣出，以賺取其中差價，而係於
      販賣對象託其購買毒品時，被告乙○○才利用自己的購毒
      管道，代為購買毒品，但被告乙○○為確保能從中剋扣得
      利，不會向販毒對象透露毒品來源，例如：販賣對象黃運
      明於檢察官訊問時即供稱：「我把錢拿給他，叫他幫我去
      拿（安非他命）」，「他（指被告乙○○）不會告訴我（
      毒品來源）」（見93年度毒偵第1560號卷93年12月16日）
      。可見被告乙○○雖然不是販入賣出賺取差價，但其「代
      為購買交付」之型態，已為獨立之販入賣出行為，並能從
      中剋扣圖得部分毒品施用，已非單純的受託幫助購買行為
      。另被告甲○○於本院訊問時，坦承知悉上述被告乙○○
      之販毒型態（見本院94年9 月20日訊問筆錄，附本院卷(1)
      ），而由被告乙○○於本院之供述、上述通聯記錄、相關
      販毒對象之陳述，亦可知被告甲○○有如犯罪事實欄所述
      之分工合作行為。
（七）綜前所述，本件事證明確，被告犯行，可以認定。
二、論罪科刑的理由：
（一）被告甲○○、乙○○的行為均是犯毒品危害防制條例第4
      條第2 項之販賣第2 級毒品罪。其中販賣前後持有第2 級
      毒品的低度行為，均為販賣毒品的高度行為所吸收，而不
      另論罪。
（二）被告甲○○、乙○○間，就前述販賣毒品的行為，互有犯
      意聯絡及行為分擔，為共同正犯。
（三）檢察官雖僅就附表壹編號一至五之賣出毒品犯行起訴，但
      同附表編號六及各次賣出前之販入行為，如下所述，與起
      訴部分，均有連續犯之裁判上一罪關係，依法也是起訴效
      力所及，自得由本院一併加以審理判決。但移送併辦意旨
      另指：被告乙○○尚在93年11月間某日、93年11月底、12
      月間某日在苗栗縣頭份鎮將不詳數量之安非他命賣給魏年
      山，其代價則為「接洽賣主之勞務」（按：此為移送併辦
      簽呈所載，為其實際意義難以明瞭），此部分既為指出證
      明之方法，經詳查該移送併辦全卷，亦欠缺相關證據可以
      證明此部分所指犯行，因而難認與本件已起訴部分有何裁
      判上一罪關係，無從併予審理判決，在此附帶說明。
（四）被告2 人先後多次販賣安非他命的行為，時間相近，方法
      相同，所犯都是構成要件相同的罪名，顯係基於連續的意
      思所為，為連續犯，故各依刑法第56條之規定論以1 罪，
      並加重其刑。但其中法定刑為無期徒刑部分則依刑法第65
      條第1項規定不得加重。
（五）被告2 人係因受毒品所累，為求降低施用毒品之成本，始
      以本件方式加以販賣第二級毒品，此由被告2 人另有施用
      毒品犯行，均經本院判處罪刑可以印證（同為本件起訴之
      其他部分，被告乙○○部分於94年5 月18日判決、被告甲
      ○○部分於94年10月4 日判決），其等所得利益亦僅從販
      賣之毒品中剋扣少許數量，實非其他販賣毒品以賺取其中
      暴利差價者所可相提並論。被告2 人此種特別情形，雖仍
      應論以販賣罪行如前，但如衡以其法定最低刑度為七年以
      上有期徒刑，應認縱處法定最低刑，猶嫌過重，而有犯罪
      之情狀可憫恕之情形，故依刑法第59條酌量減低其刑。
（六）前述刑之加重及減輕，應依刑法第71條予以先加後減。
（七）分別審酌被告甲○○先前有恐嚇取財、妨害公務之前科，
      被告乙○○先前有竊盜、偽造文書違反麻醉藥品管制條例
      、槍砲彈藥刀械管制條例等前科，品行均非良好，有臺灣
      高等法院被告前案紀錄表在卷可憑，又被告等就本件犯行
      實際販毒得利之金額不多、販毒前後時間約有3 個月，販
      毒之全部數量並非很多，犯後於審理中均坦白承認犯行，
      未為不實之無益辯解，有效節省法院之調查資源，有助於
      「明案速斷」之刑事訴訟理想；另被告乙○○於本件犯行
      中居於主導之地位，被告甲○○因與其同居，僅於被告乙
      ○○不便時予以分工合作，此為被告乙○○、甲○○於本
      院陳述明確（本院卷(2)第52頁）等一切情狀，分別量處如
      主文的刑罰。
（七）從刑之宣告：
   1、附表貳第1 、2 項所示之物，均是被告所有而供其聯絡販
      賣安非他命所用之物，已經被告於陳述明確（93年度偵字
      第4510號卷第18頁）應依毒品危害防制條例第19條第1 項
      ，宣告沒收，如全部或一部不能沒收時，追徵其價額或以
      其財產抵償之。
   2、被告等販賣第二級毒品安非他命所得共計如附表貳第3 項
      所示金額之財物，此經累加附表壹被告販賣安非他命部分
      所得金額即可明瞭，此部分亦應依上述同條項沒收之，如
      全部或一部不能沒收時，則以其財產抵償之。
   3、扣案之安非他命1 包（含袋重4 公克）及吸食器1 組，都
      是被告乙○○或甲○○自己施用毒品時所用，與販賣毒品
      並無關連，依刑罰主從不可分原則，均不得併於本案販毒
      部分當中宣告沒收銷燬（或沒收）（最高法院93年度臺上
      字第5418號判決參照）。另上述宣告沒收之行動電話2支
      內之SIM 卡應屬電信公司所有；其他扣案行動電話，並無
      證據顯示與本案相關，亦不在得宣告沒收之列。以上均應
      由檢察官另行依法處理，附帶在此說明。
三、適用之法律：
（一）刑事訴訟法第299條第1項前段。
（二）毒品危害防制條例第4條第2項、第19條第1項。
（三）刑法第11條、第28條、第56條、第59條。
本案經檢察官林映姿到庭執行職務。
中    華    民    國    95    年    3    月    16     日
                  刑事第一庭  審判長法  官  劉 興 浪
                                    法  官  羅 貞 元
                                    法  官  蔡 志 宏
以上正本證明與原本無異。
如不服本判決應於送達後10日內向本院提出上訴狀（應附繕本）
。
                                    書記官  楊 慧 萍
中    華    民    國    95    年    3     月    20    日
附錄論罪科刑法條
毒品危害防制條例第4條第2項：
製造、運輸、販賣第二級毒品者，處無期徒刑或 7 年以上有期徒
刑，得併科新臺幣 7 百萬元以下罰金。
毒品危害防制條例第19條
犯第4 條至第9 條、第12條、第13條或第14條第1 項、第2 項之
罪者，其供犯罪所用或因犯罪所得之財物，均沒收之，如全部或
一部不能沒收時，追徵其價額或以其財產抵償之。
附表壹：
┌──┬────┬────┬────┬─────┬─────┬───┐
│編號│販賣對象│犯罪時間│犯罪地點│販賣數量及│聯絡方式  │備註  │
│    │        │        │        │販賣所得金│          │      │
│    │        │        │        │額（新臺幣│          │      │
│    │        │        │        │）        │          │      │
│    │        │        │        │          │          │      │
├──┼────┼────┼────┼─────┼─────┼───┤
│    │        │93年7月 │苗栗縣頭│1小包1,000│不詳      │      │
│    │        │間某日  │屋鄉間豐│元        │          │      │
│一  │黃運明  │        │路「名家│          │          │      │
│    │        │        │檳榔攤」│          │          │      │
│    │        │        │前      │          │          │      │
├──┼────┼────┼────┼─────┼─────┼───┤
│    │        │93年9月 │苗栗縣頭│1 包3,000 │以00000000│      │
│    │        │5日前後 │屋鄉中興│元        │65號行動電│      │
│    │        │某日    │街35號  │          │話聯絡宋曉│      │
│二  │謝瑩墩  ├────┼────┼─────┤雯之093676├───┤
│    │        │93年12月│苗栗縣公│1 小包1,00│8507號行動│      │
│    │        │9 日前後│館鄉福基│0 元      │電話      │      │
│    │        │某日    │村舊軍營│          │          │      │
│    │        │        │        │          │          │      │
│    │        │        │        │          │          │      │
│    │        │        │        │          │          │      │
│    │        │        │        │          │          │      │
│    │        │        │        │          │          │      │
├──┼────┼────┼────┼─────┼─────┼───┤
│三  │戴宏斌  │93年9月 │不詳    │數量不詳  │以00000000│      │
│    │        │16日    │        │2,000 元  │8 號市內電│      │
│    │        │        │        │          │話聯絡彭建│      │
│    │        │        │        │          │雙之095407│      │
│    │        │        │        │          │3300之行動│      │
│    │        │        │        │          │電話      │      │
│    │        │        │        │          │          │      │
├──┼────┼────┼────┼─────┼─────┼───┤
│四  │傅文權  │93年10月│苗栗縣頭│2 包2,000 │不詳      │      │
│    │        │2日     │屋鄉名家│元        │          │      │
│    │        │        │檳榔攤  │          │          │      │
├──┼────┼────┼────┼─────┼─────┼───┤
│五  │徐仁書  │93年12月│苗栗縣公│1 小包    │以000-0000│      │
│    │        │6日前某 │館鄉館東│1,000 元  │57市內電話│      │
│    │        │日      │村大東路│          │聯絡乙○○│      │
│    │        │        │126號前 │          │之00000000│      │
│    │        │        │馬路    │          │40號行動電│      │
│    │        │        │        │          │話及甲○○│      │
│    │        │        │        │          │之00000000│      │
│    │        │        │        │          │07號行動電│      │
│    │        │        │        │          │話        │      │
├──┼────┼────┼────┼─────┼─────┼───┤
│六  │魏年山  │93年10月│苗栗縣公│數量不詳  │          │      │
│    │        │3日     │館鄉某處│2,000元   │          │      │
│    │        │        │不詳處所│          │          │      │
└──┴────┴────┴────┴─────┴─────┴───┘
附表貳：
一、扣案門號：0000000000之行動電話壹支（不含其內SIM 卡）
    。
二、扣案門號：0000000000之行動電話壹支（不含其內SIM 卡）
    。
三、新台幣壹萬貳仟元。


司法院資訊處製作；財團法人民間司法改革基金會備份。
